臺灣新竹地方法院民事裁定
                                       109年度亡字第23號
聲  請  人  蔣進妹

相  對  人
即  失蹤人  陳盛豐  失蹤前最後住所：新竹縣五峰鄉花園村2


上列聲請人聲請宣告相對人陳盛豐死亡事件，本院裁定如下：
    主  文
宣告陳盛豐（男，民國00年00月00日生、身分證統一編號：Z000
000000號、失蹤前最後住所：新竹縣○○鄉○○村0 鄰○○00號
）於民國一百零九年十月五日下午十二時死亡。
聲請程序費用由陳盛豐之遺產負擔。
    事實及理由
一、按失蹤人失蹤滿7 年後，法院得因利害關係人或檢察官之聲
    請，為死亡之宣告，民法第8 條第1 項定有明文。
二、本件聲請意旨略以：相對人即失蹤人陳盛豐於民國102 年10
    月5 日於上坪溪下游捕魚至今未歸，爰依法請准宣告相對人
    即失蹤人陳盛豐死亡等語。
三、查相對人即失蹤人陳盛豐自102年10月5日起即不知去向，且
    於翌（6 ）日被列為失蹤人口，迄今仍行方不明等情，有新
    竹縣政府警察局竹東分局竹東派出所受（處）理失蹤人口案
    件登記表等件可憑，且經聲請人及證人陳淑英即相對人之妹
    到庭證述明確，此有本院109 年11月10日訊問筆錄可參（見
    本案卷第31頁）。經本院依職權亦查無相對人即失蹤人陳盛
    豐之入出境資料、在監在押紀錄，其勞保與就保最後異動日
    期早於其失蹤日，健保投保單位係新竹縣混凝土業職業工會
    ，並於103 年4 月18日退保後即無後續加保資料，亦查無其
    108 年度所得收入等情，有入出境資訊連結作業查詢結果、
    臺灣高等法院被告前案紀錄表、稅務電子閘門財產所得調件
    明細表、勞保與就保查詢結果、健保WebIR-保險對象投保資
    料查詢等件在卷可憑（見本案卷第11頁、第13至16頁、第20
    至29頁），堪以認定。本院前於109 年11月  日為公示催告
    裁定，命相對人即失蹤人陳盛豐應於6 個月內向本院陳報其
    現尚生存，或第三人知其生死者應陳報所知。今申報期間屆
    滿，未據相對人即失蹤人陳盛豐陳報其生存，或知其生死者
    陳報所知，此有本院公示催告裁定及卷宗可憑，自應認聲請
    人所為主張為有理由，爰依法宣告相對人即失蹤人陳盛豐死
    亡。又相對人即失蹤人陳盛豐係54年11月24日生，其於102
    年10月5 日失蹤並被列報為失蹤人口，計至109 年10月5 日
    失蹤屆滿7 年，依民法第9 條第2 項前段規定，併推定相對
    人即失蹤人陳盛豐於是日下午12時死亡，爰裁定如主文。
四、依家事事件法第154條第3項規定，裁定如主文。
中　　華　　民　　國　　110 　年　　6 　　月　　4 　　日
               家事法庭  法      官  許翠玲
以上正本係照原本作成。
如對本裁定抗告，須於裁定送達後10日內向本院提出抗告狀，並
繳納抗告裁判費新臺幣1,000元。
中　　華　　民　　國　　110 　年　　6 　　月　　4 　　日
                         書  記  官  邱文彬